---
title: "R Notebook"
output: html_notebook
---
```{r}
library(ggplot2)
library(dplyr)
library(tidyverse)
library(ISLR)
```


```{r}

df<-read.csv("Admission_Predict.csv")
```
#1)
```{r}
df
colnames(df)
```
```{r}
summary(df)
```


```{r}
head(df)
nrow(df)
cols(
  `Serial No.` = col_double(),
  `GRE Score` = col_double(),
  `TOEFL Score` = col_double(),
  `University Rating` = col_double(),
  SOP = col_double(),
  LOR = col_double(),
  CGPA = col_double(),
  Research = col_double(),
  `Chance of Admit` = col_double()
)
```


#2)


```{r}
p <- ggplot(df, aes(x=GRE.Score)) + 
  geom_density()
p+ geom_vline(aes(xintercept=mean(GRE.Score)),
            color="blue", linetype="dashed", size=1)
```
```{r}
p <- ggplot(df, aes(x=TOEFL.Score)) + 
  geom_density()
p+ geom_vline(aes(xintercept=mean(TOEFL.Score)),
            color="blue", linetype="dashed", size=1)
```
```{r}
p <- ggplot(df, aes(x=CGPA)) + 
  geom_density()
p+ geom_vline(aes(xintercept=mean(CGPA)),
            color="blue", linetype="dashed", size=1)
```
#3)
```{r}
ggplot(df,aes(x=GRE.Score,y=TOEFL.Score,color='Rank'))+geom_point()
print("The correlation coefficient between GRE & TOEFL score is") 
cor(df$GRE.Score,df$TOEFL.Score)
```

```{r}
ggplot(df,aes(x=GRE.Score,y=CGPA,color='Rank'))+geom_point()
print("The correlation coefficient between GRE & CGPA  is") 
cor(df$GRE.Score,df$CGPA)
```



#4)
```{r}
#Segun un analisis estadistico podemos observar que mientras mas GRE Sore, CGPA y TOEFL score han aplicado a las universidades de mayor prestigio.
```

#5)
```{r}
#[1] "Serial.No."        "GRE.Score"         "TOEFL.Score"      
#[4] "University.Rating" "SOP"               "LOR"              
#[7] "CGPA"              "Research"          "Chance.of.Admit" 
plot(df$GRE.Score, df$Chance.of.Admit, main="Scatterplot Example",
   xlab="Gre Score ", ylab="Chance of Admit ", pch=19) 
```
```{r}
plot(df$TOEFL.Score, df$Chance.of.Admit, main="Scatterplot Example",
   xlab="TOEFL.Score ", ylab="Chance of Admit ", pch=19) 
```

```{r}
plot(df$SOP, df$Chance.of.Admit, main="Scatterplot Example",
   xlab="SOP ", ylab="Chance of Admit ", pch=19) 
```
```{r}
plot(df$LOR, df$Chance.of.Admit, main="Scatterplot Example",
   xlab="LOR ", ylab="Chance of Admit ", pch=19) 
```
```{r}
plot(df$CGPA, df$Chance.of.Admit, main="Scatterplot Example",
   xlab="CGPA ", ylab="Chance of Admit ", pch=19) 
```

```{r}
df %>%
  ggplot(aes(x=TOEFL.Score, y=Chance.of.Admit))+
  geom_point(aes(col=University.Rating))+
  geom_smooth(method="lm")+
  theme_minimal()
```
#6)
#Regresion logistica para tefl vs chance of admit

```{r}
log_reg<- df%>%
  glm(formula = Chance.of.Admit ~ TOEFL.Score,
      family="binomial")

```
#Regresion lineal simple, modelos
```{r}
df$toefl_cgpa <- (df$TOEFL.Score + df$CGPA)
df$toefl_gre <- (df$TOEFL.Score + df$GRE.Score)
df$gre_cgpa <- (df$GRE.Score+ df$CGPA)
df$cgpa_toefl_gre <- (df$GRE.Score+ df$CGPA+df$TOEFL.Score)

```


```{r}
lm1<- df %>%
  lm(formula = Chance.of.Admit ~ TOEFL.Score)
lm2<- df %>%
  lm(formula = Chance.of.Admit ~ CGPA)
lm3<- df %>%
  lm(formula = Chance.of.Admit ~ GRE.Score)
lm4<- df %>%
  lm(formula = Chance.of.Admit ~ toefl_cgpa)
lm5<- df %>%
  lm(formula = Chance.of.Admit ~ toefl_gre)

lm6<- df %>%
  lm(formula = Chance.of.Admit ~ gre_cgpa)

lm7<- df %>%
  lm(formula = Chance.of.Admit ~ cgpa_toefl_gre)

```
```{r}
summary(lm4)
```

#prueba T en valor -16 no es significante
#valor p 
#R^2 es aceptable
```{r}
library(caret)
```
#arreglo de variables aleatrosio 1 - max row
```{r}
index <- createDataPartition(df$Chance.of.Admit, p = 0.7, list=FALSE)
index
dataTrain <-dataset[index,]
dataTest <- dataset[-index,]

```



#Valores nuevos rmse
```{r}
rmse <-sqrt(mean((df$Chance.of.Admit)^2))
rmse
```

#Para el primer modelo toeflscore vs chance
```{r}
xaxis<- seq(min(df$TOEFL.Score), max(df$TOEFL.Score), b=1)
prediccion<- predict(object = lm1, newdata = data.frame(TOEFL.Score = xaxis))
plot(x=df$TOEFL.Score, y=df$Chance.of.Admit, pch=16, col=blues9)
points(xaxis, prediccion, type='l', lwd=5
       , col="red")
```

#Para el primer modelo cgpa vs chance
```{r}
xaxis<- seq(min(df$CGPA), max(df$CGPA), b=1)
prediccion<- predict(object = lm2, newdata = data.frame(CGPA = xaxis))
plot(x=df$CGPA, y=df$Chance.of.Admit, pch=16, col=blues9)
points(xaxis, prediccion, type='l', lwd=5
       , col="green")
```

#Para el primer modelo GRE.score vs chance
```{r}
xaxis<- seq(min(df$GRE.Score), max(df$GRE.Score), b=1)
prediccion<- predict(object = lm3, newdata = data.frame(GRE.Score = xaxis))
plot(x=df$GRE.Score, y=df$Chance.of.Admit, pch=16, col=blues9)
points(xaxis, prediccion, type='l', lwd=5
       , col="pink")

```
#Para el primer modelo TOEFL + CGPA vs chance
```{r}

xaxis<- seq(min(df$toefl_cgpa), max(df$toefl_cgpa), b=1)



prediccion<- predict(object = lm4, newdata = data.frame(toefl_cgpa = xaxis))


plot(x=df$toefl_cgpa, y=df$Chance.of.Admit, pch=16, col=blues9)
points(xaxis, prediccion, type='l', lwd=5
       , col="black")
```
#lm6
```{r}

xaxis<- seq(min(df$toefl_gre), max(df$toefl_gre), b=1)



prediccion<- predict(object = lm5, newdata = data.frame(toefl_gre = xaxis))


plot(x=df$toefl_gre, y=df$Chance.of.Admit, pch=16, col=blues9)
points(xaxis, prediccion, type='l', lwd=5
       , col="black")
```
#lm6

```{r}
xaxis<- seq(min(df$gre_cgpa), max(df$gre_cgpa), b=1)



prediccion<- predict(object = lm6, newdata = data.frame(gre_cgpa = xaxis))


plot(x=df$gre_cgpa, y=df$Chance.of.Admit, pch=16, col=blues9)
points(xaxis, prediccion, type='l', lwd=5
       , col="black")

```

#lm7
```{r}

xaxis<- seq(min(df$cgpa_toefl_gre), max(df$cgpa_toefl_gre), b=1)



prediccion<- predict(object = lm7, newdata = data.frame(cgpa_toefl_gre = xaxis))


plot(x=df$cgpa_toefl_gre, y=df$Chance.of.Admit, pch=16, col=blues9)
points(xaxis, prediccion, type='l', lwd=5
       , col="black")

```

#8) Realice un an ??alisis sobre los resultados de cada modelo y ord ??anelos de mejor a peor
#rmse <-sqrt(mean((df$Chance.of.Admit)^2))
#valor p 
#R^2 es aceptable
#Residuals estimado y esperado
#Coeficientes -> Intercept B0 y B1
#Prueba de significancia, que tanta informacion aporta ese parametro al modelo
#El erro estandard std.error una normalizacion de los valores que puedo producir utilizando una muestra del tamano n, que tan desviado esta el valor 
#T Value -> Distribucion T identificar donde esta ubicado el valor critico de la prueba de hipotesis T, prueba de significancia, que tanta informacion produce el modelo, estadisticamente repercute en la estructura del modelo? Si >|2.5| es estadisticamente significativo
#El valor p mientras mas pequeno mejor
#R^2 la bundad de la ajuste, que tanto se ajusta la recta a los datos, mientras mas cercano a 1 es mejor. No significa que el modelo sea bueno. 0.85< r^2>0.55
#r = correlacion
#Prueba   estadistico > 5 me puede servir para encontrar informacion que no se mientras mas grande sea el modelo sirve mas.

```{r}
summary(lm1)
summary(lm2)
summary(lm3)
summary(lm4)
summary(lm5)
summary(lm6)
summary(lm7)
```

#Top 7 DESC by F-static
#lm2 1279
#lm7 919.6
#lm5 882.7
#lm6 773.1
#lm4 761
#lm3 720.6
#lm1 667.9





