
```{r}
dataset<-read.csv("data_fut.csv", encoding="UTF-8")
colnames(dataset)
dim(dataset)
```
```{r}

library(caret)
validation_index <- createDataPartition(dataset$Overall, p=0.70, list=FALSE)
#30 esta aqui
validation <- dataset[-validation_index,]
#70 esta aqui
dataset <- dataset[validation_index,]

```
#Analizando los datos en conjunto 
```{r}
library(ggplot2)
plot(validation$Age, validation$Overall, xlab="Age", ylab="Overall", col="blue", pch=16)
```

```{r}
install.packages("tidyverse")
install.packages("ggpubr")
```

```{r}
library(tidyverse)
library(ggpubr)
```

```{r}
theme_set(theme_pubr())
```
#Ploteamos Overall en funcion de shortpassing con el set de datos original.
```{r}
  ggplot(dataset, aes(x = ShortPassing, y = Overall)) +
  geom_point() +
  stat_smooth()
```
#creacion del modelo donde Overall estara en funcion de SprintSpeed + Stamina + Crossing + ShortPassing + Strength+ Agility 
```{r}
model <- lm(Overall ~ SprintSpeed + Stamina + Crossing + ShortPassing + Strength+ Agility , data = dataset)
plot(model)
```
```{r}
anova(model)
model
```
#Validacion del modelo
```{r}
install.packages("DAAG")
library(DAAG)
```

```{r}
model2 <- lm(Overall ~ SprintSpeed + Stamina + Crossing + ShortPassing + Strength+ Agility , data = validation)
plot(model2)
```
#Creamos el modelo con test_data_C y ploteamos OVerall en funcion de shortpassing
```{r}
test_data<- read.csv("test_data_C.csv", encoding="UTF-8")
test_data
test_overalls<- predict(model, test_data)
```
```{r}
test_data$Overall <- test_overalls
ggplot(test_data, aes(x = ShortPassing, y = Overall)) +
  geom_point() +
  stat_smooth()

```
#Output en csv del dataframe Overall queda en el ultimo campo de iziquierda a derecha co la prediccion
```{r}
write.csv(test_data, file = "pred_15000552.csv")
```

